# 对于投资方或纳入投资方合并财务报表范围的子公司与其联营企业及合营企业之间发生..

提问人：geowalker 时间：2016-03-10 18:45:00
这个意思是不是说： 1 、投资方与投资方的联营企业、合营企业之间未实现内部交易损益应当抵消。 2 、子公司.................................................................................................................. 3、投资方与子公司的联营企业、合营企业之间未实现内部交易损益应当抵消 4 、子公司与............................................................................................................因为投资方与子公司视同一个整体，所以整体内其中的一方与任一方在整体外的联营企业、合营企业的内部交易损益都应抵消，也就是说上面四种情况都成立。我的理解对吗？
谢谢大家

回答人：chenyiwei
可以这样理解。合并集团与其联营、合营企业之间的内部交易未实现损益（含顺流和逆流）在合并报表中都应按比例抵销、调整。